【裁判字號】    97,易,316
【裁判日期】    980331
【裁判案由】    詐欺等
【裁判全文】
臺灣花蓮地方法院刑事判決               97年度易字第316號
公  訴  人  臺灣花蓮地方法院檢察署檢察官
被      告  乙○○
上列被告因詐欺等案件，經檢察官提起公訴（97年度偵緝字第19
9號、97年度偵字第2898號），本院判決如下：
    主  文
乙○○犯詐欺取財罪，累犯，處有期徒刑參月；又犯詐欺取財罪
，累犯，處有期徒刑參月；又犯竊盜罪，累犯，處有期徒刑參月
；又犯詐欺取財未遂罪，累犯，處有期徒刑參月。應執行有期徒
刑拾月。
    事  實
一、乙○○前因詐欺、恐嚇取財、偽造文書、詐欺、詐欺、侵占
    及違反毒品危害防制條例案件，分別經法院各判處有期徒刑
    10月、1年、1年6月、4月、6月、6月及4 月確定，上開各案
    經定應執行刑及接續執行，於民國95年6月1日縮刑期滿徒刑
    執行完畢。詎其仍不知悔改，復意圖為自己不法之所有，於
    96年11月15日下午2時10 分許，向從事房屋仲介之戊○○表
    示，佯與戊○○、丙○○簽定承租坐落花蓮市○○路186 號
    丙○○所有之房屋，並以該屋內之冷氣機及流理台老舊須換
    新為由，使戊○○、丙○○陷於錯誤，而同意乙○○拆卸屋
    內冷氣機及流理台，戊○○並請不知情之丁○○協助乙○○
    拆卸冷氣機及流理台，乙○○拆卸該冷氣機及流理台後，即
    囑託丁○○將之載往花蓮縣吉安鄉○○路15號「加興資源回
    收場」出售予不知情之甲○○，得款新臺幣（下同）2 千元
    ，供己花用。其復意圖為自己不法所有，以需零錢支用為幌
    子，於同日向丁○○借5000元應急，並稱其太太已在路上，
    隨即可以將錢還給丁○○，使丁○○陷於錯誤，而將現金 5
    千元交給乙○○。其後，乙○○復意圖為自己不法所有，假
    借其員工約30餘人須購買手機使用為由，請丁○○帶其至己○○所營「遠傳電信」欲採購廉價之手機30支，並挑選NOKI
    A（序號00000000000000號）N958G型、黑色高級手機1 支，
    稱其本人要使用，並趁己○○不注意之際，徒手在該店內將
    該高級手機竊取置入褲袋內，占為己有，而己○○並因乙○○佯稱其員工約30餘人須購買手機使用等語，陷於錯誤，攜
    帶上開手機30支，至乙○○剛承租之花蓮市○○路186 號房
    屋，等候乙○○之妻帶錢支付價金，惟在該處等候數十分鐘
    後，仍未見乙○○之妻攜錢支付價金時，乙○○再以要買便
    當為由，乘機離開該處逃逸。嗣經久候未見有人前來買單，
    始知受騙，己○○將30支手機帶回店內，但經清查結果，發
    現缺少乙○○挑選欲供己用之高級手機1 支，再勘驗店內監
    視錄影，發現乙○○在店內，將該手機竊為私有。
二、案經花蓮縣警察局花蓮分局報請臺灣花蓮地方法院檢察署檢
    察官偵查後起訴。
    理  由
一、訊據被告乙○○對於上開犯罪事實均坦承不諱，核與證人戊○○、丙○○、甲○○、丁○○及己○○於警詢、偵查中之
    證述相符（上開證人於警詢之陳述，經檢察官及被告於本院
    審理時同意將該等證據資料列為證據調查，本院審酌上開證
    據資料作成時之情況，並無強暴、脅迫、利誘、詐欺或其他
    不正方法等不適當之情形，爰依刑事訴訟法第159條之5第 1
    項規定，認均具有證據能力；又證人甲○○、丁○○及己○○於偵查中之證詞，均已於供前具結，且檢察官訊問程序，
    並無違背程序規定，以該供述作成之客觀條件及環境，並無
    顯不可信之情況，爰依刑事訴訟法第159條之1第2 項規定，
    認有證據能力），並有花蓮市○○路186 號房屋租賃契約書
    影本1份、被告盜取證人己○○高級手機之監視光碟1張、翻
    拍照片2張及證人己○○被盜之手機照片2張附卷可稽，足認
    被告任意性自白與事實相符，本件事證明確，被告犯行堪以
    認定，應依法論科。
二、核被告所為，係犯刑法第339條第1項之詐欺取財罪（兩罪）
    、刑法第320條第1項之竊盜罪及刑法第339條第3項、第1 項
    之詐欺取財未遂罪。檢察官雖未就詐欺手機30支之部分，引
    用詐欺未遂條文，惟於事實欄已明確記載詐欺之事實，此部
    分漏載起訴法條，業經公訴檢察官於本院審理時加以補正，
    本院自應加以裁判。被告利用不知情之丁○○協助拆卸冷氣
    機及流理台以遂詐欺犯行，為間接正犯。又被告就所犯上開
    4 罪間之犯意各別，行為互殊，時間亦有不同，應予分論併
    罰。另被告有如事實欄所示之前案紀錄及執行情形，有臺灣
    高等法院被告全國前案紀錄表各1 份可按，其受有期徒刑之
    執行完畢，5 年以內故意再犯最重本刑有期徒刑之各罪，均
    為累犯，均應依法加重其刑。另被告詐欺30支手機之犯行，
    雖已著手詐欺行為之實施，惟未生詐欺取財之結果，其犯罪
    尚屬未遂，爰依刑法第25條第2 項規定，按既遂犯之刑減輕
    之，並就此部分犯行，依刑法第71條第1 項規定，先加後減
    之。爰審酌被告正值青壯，不思以正當途徑獲取財物，竟因
    一時貪念，詐取被害人之財物，惡性非輕，惟犯後均坦承犯
    行，已有悔意，復參酌其智識程度、生活狀況，被害人所受
    損害之金額等一切情狀，分別量處主文所示之刑，並定應執
    行之刑。
據上論斷，應依刑事訴訟法第299條第1項前段，刑法第339條第1
項、第3項、第320條第1項、第25條第2項、第47條第1項、第 51
條第5款，刑法施行法第1條之1，判決如主文。
本案經檢察官吳文正到庭執行職務
中    華    民    國    98    年    3     月    31    日
                  刑事第一庭    審判長  張健河
                                法  官  蕭一弘
                                法  官  魏俊明
以上正本證明與原本無異。
如不服本判決應於收受送達後10日內向本院提出上訴書狀，並應
敘述具體理由。其未敘述上訴理由者，應於上訴期間屆滿後20日
內向本院補提理由書 (均須按他造當事人之人數附繕本)「 切勿
逕送上級法院」。告訴人或被害人如對於本判決不服者，應具備
理由請求檢察官上訴，其上訴期間之計算係以檢察官收受判決正
本之日期為準。
中    華    民    國    98    年    3     月    31    日
                                書記官
附錄本判決論罪之法律條文：
中華民國刑法第339條：
意圖為自己或第三人不法之所有，以詐術使人將本人或第三人之
物交付者，處5年以下有期徒刑、拘役或科或併科1千元以下罰金
。
以前項方法得財產上不法之利益或使第三人得之者，亦同。
前二項之未遂犯罰之。
中華民國刑法第320條：
意圖為自己或第三人不法之所有，而竊取他人之動產者，為竊盜
罪，處5年以下有期徒刑、拘役或5百元以下罰金。
意圖為自己或第三人不法之利益，而竊佔他人之不動產者，依前
項之規定處斷。
前二項之未遂犯罰之。


司法院資訊處製作；財團法人民間司法改革基金會備份。
